【裁判字號】    99,訴,3259
【裁判日期】    991130
【裁判案由】    毒品危害防制條例
【裁判全文】
臺灣板橋地方法院刑事判決              99年度訴字第3259號
公  訴  人  臺灣板橋地方法院檢察署檢察官
被      告  林紹騰
上列被告因違反毒品危害防制條例案件，經檢察官提起公訴（99
年度毒偵字第7347號），嗣因被告就被訴事實為有罪之陳述，本
院告知被告簡式審判程序之旨，並聽取當事人之意見後，裁定改
由受命法官獨任依簡式審判程序進行，判決如下：
    主  文
林紹騰施用第一級毒品，累犯，處有期徒刑捌月。
扣案第一級毒品海洛因壹包之外包裝沒收，其內之海洛因（驗餘
淨重零點壹公克）沒收銷燬之。
    事  實
一、林紹騰前因偽造文書案件，經本院以97年度簡字第5753號判
    處有期徒刑3 月確定；復因施用毒品案件，經本院以97年度
    訴字第4450號判處應執行有期徒刑8 月確定；又因施用毒品
    案件，經本院以98年度訴字第1776號判處有期徒刑7 月確定
    。上開前二案件復經本院以98年度聲字第1306號裁定定應執
    行刑為有期徒刑9 月確定，嗣經入監接續執行上開有期徒刑
    後，於民國99年2 月10日假釋出監，並於99年4 月22日假釋
    期滿未經撤銷而以執行完畢論（按：上開前二案因假釋期滿
    ，堪認業已執行完畢；但上開最後一案因尚與本院99年度訴
    字第1887號偽證乙案【目前正在執行中】另有定應執行刑之
    問題，則尚難認已執行完畢）。
二、其前另因施用毒品案件，經本院裁定送觀察勒戒後，因認有
    繼續施用毒品之傾向，又經本院裁定令入戒治處所施以強制
    戒治，並於95年8 月22日入所戒治，其後於96年5 月11日戒
    治執行完畢釋放出所，並經臺灣板橋地方法院檢察署檢察官
    於96年5 月25日以96年度戒毒偵字第211 號不起訴處分確定
    。其於上開強制戒治執行完畢釋放後之5 年內，又因施用毒
    品案件，經本院先後判處罪刑如上。詎其猶不知悔改，竟基
    於施用第一級毒品海洛因之犯意，於99年9 月13日晚上7 時
    30分許（起訴書誤載為7 時許），在其臺北縣中和市○○路
    127 巷27弄4 號2 樓之住處內，以注射針筒注射海洛因之施
    用方式，施用海洛因1 次。嗣於99年9 月14日晚上7 時55分
    許，在臺北縣中和市○○街38巷5 號前，因其形跡可疑，為
    警盤查，其即主動交付海洛因1 包（驗前淨重0.132 公克；
    驗餘淨重0.13公克）供警方扣案，警方並徵得其之同意後，
    採集其尿液送驗而查獲上情。
三、案經臺北縣政府警察局中和第二分局報告臺灣板橋地方法院
    檢察署檢察官偵查起訴。
    理  由
壹、程序方面：
    按本件被告林紹騰所犯係死刑、無期徒刑、最輕本刑為3 年
    以上有期徒刑以外之罪，其於準備程序就前揭被訴事實為有
    罪之陳述，經法官告知簡式審判程序之旨，並聽取其與公訴
    人之意見後，本院認無不得或不宜改依簡式審判程序進行之
    處，爰依刑事訴訟法第273 條之1 第1 項、第284 條之1 ，
    裁定本件由受命法官獨任進行簡式審判程序，合先敘明。
貳、實體方面：
  一、認定事實部分：
      訊據被告林紹騰對於前揭犯罪事實均坦承不諱，本院復審
      酌：
    (一)查被告前因施用毒品案件，有如前揭犯罪事實欄所載經送
      觀察勒戒、強制戒治及戒治執行完畢後釋放之紀錄，且有
      如前揭犯罪事實欄所載之論罪科刑之紀錄，此有臺灣高等
      法院被告前案紀錄表1 份在卷可按。是以被告於涉犯本案
      之前，業曾因施用毒品案件，經送強制戒治，嗣於前揭強
      制戒治執行完畢釋放後之5 年內，再犯前揭施用毒品之罪
      甚明。
    (二)次查，經警將被告遭查獲時所採之尿液送驗結果，係呈嗎
      啡陽性反應，此有警方所採尿液之姓名代碼對照表、臺灣
      檢驗科技股份有限公司99年9 月29日編號UL/2010/90462
      號濫用藥物檢驗報告各1 份在卷可稽。又查：
      1.海洛因施用入人體後水解還原成嗎啡，再循嗎啡之代謝
        方式排出體外，業據行政院衛生署藥物食品檢驗局以73
        藥檢壹字第030221號函說明綦詳，且尿液中能否驗出嗎
        啡陽性反應，與其投與量、投與途徑、採尿時間、個人
        體質及檢測方法之靈敏度有關，國外曾有文獻報導注射
        六毫克之海洛因鹽酸鹽，其代謝物嗎啡之平均可檢出時
        限約為26小時，亦經行政院衛生署藥物食品檢驗局於81
        年9 月8 日以（81）藥檢壹字第8114885 號函釋明在案
        。
      2.再者，前揭尿液檢驗報告載明係以ＧＣ／ＭＳ（即氣相
        層析質譜儀分析法）方法作為確認檢驗之方式，而該方
        法之原理係檢品經氣化後，通過層析管分離純化，再將
        純化後之成分循序送入質譜儀做個別鑑定。因質譜儀所
        測定之圖譜，在化學上被公認具有指紋特性，故可據以
        完全判定該檢品係為何種化合物。職是，台北榮民總醫
        院即認為若以氣相層析質譜儀（ＧＣ／ＭＳ）作藥物及
        其代謝產物之定性及定量分析，幾乎不會有偽陽性反應
        產生，此經該院於83年4 月7 日以83北總內字第3059號
        函釋明在案。
      3.準此而論，被告之尿液經以氣相層析質譜儀分析法檢驗
        ，既係呈嗎啡陽性反應，顯見被告應有在前揭犯罪時間
        施用海洛因之行為甚明。
    (三)此外，扣案之白色粉末1 包經送驗結果，確係海洛因無訛
      （驗前淨重0.132 公克；驗餘淨重0.13公克），此有交通
      部民用航空局航空醫務中心99年9 月24日航藥鑑字第0996
      053 號毒品鑑定書1 份在卷可稽，益見被告確有施用海洛
      因無誤。
    (四)綜上所述，被告前曾施用毒品，經送強制戒治，而於前揭
      強制戒治執行完畢釋放後，5 年內再犯施用毒品之罪，嗣
      後又為本件施用毒品犯行，事證應屬明確，其犯行應堪認
      定。
  二、論罪科刑：
    (一)查海洛因乃屬毒品危害防制條例第2 條第2 項第1 款所規
      定之第一級毒品，核被告所為，係犯毒品危害防制條例第
      10條第1 項施用第一級毒品罪。被告持有毒品，復進而施
      用，其持有毒品之低度行為，為施用毒品之高度行為所吸
      收，不另論罪。被告前有如犯罪事實欄所載之論罪科刑及
      執行完畢之紀錄，此同有前揭前案紀錄表1 份在卷可按，
      其受有期徒刑執行完畢，於5 年以內故意再犯本件最重本
      刑為有期徒刑以上之罪，為累犯，應依刑法第47條第1 項
      規定，加重其刑。
    (二)本院審酌被告施用毒品，足以戕害其身心，滋生其他犯罪
      ，惡化治安，嚴重損及公益，且被告前曾多次犯有施用毒
      品之罪，且經觀察勒戒、強制戒治執行完畢，其竟再為本
      件施用毒品犯行，顯見其不思悔改，自我控制能力亦顯不
      佳；惟另考量被告於犯後已能坦承犯行，而其施用毒品之
      行為於本質上係屬自我戕害行為，反社會性之程度應屬較
      低，兼衡其之犯罪動機、目的、智識程度非高（學歷為國
      中畢業）、家庭經濟狀況及其事後尚知至醫院尋求戒毒治
      療等一切情狀，酌情量處如主文所示之刑，以資懲儆。又
      前揭扣案之海洛因1 包內之海洛因，既屬第一級毒品，且
      與本案有所關聯，應依毒品危害防制條例第18條第1 項前
      段規定，併予宣告沒收銷燬之（惟鑑驗耗用之毒品既已滅
      失，自毋庸宣告沒收銷燬）；至該海洛因1 包之外包裝，
      係用於包裹海洛因，防其裸露、潮濕，便於攜帶施用，亦
      係供施用海洛因所用或預備之物，且係被告所有，此經被
      告於本院審理時供明在卷，爰依刑法第38條第1 項第2 款
      規定，併予宣告沒收。
據上論斷，應依刑事訴訟法第273 條之1 第1 項、第284 條之1
、第299 條第1 項前段，毒品危害防制條例第10條第1 項、第18
條第1 項前段，刑法第11條、第47條第1 項、第38條第1 項第2
款，判決如主文。
本案經檢察官林修平到庭執行職務。
中    華    民    國    99    年    11    月    30    日
                  刑事第十七庭  法  官  陳信旗
以上判決正本證明與原本無異。
如不服本判決，應於判決送達後10日內敘明上訴理由，向本院提
出上訴狀 (應附繕本) ，上訴於臺灣高等法院。其未敘述上訴理
由者，應於上訴期間屆滿後20日內向本院補提理由書，「切勿逕
送上級法院」。
                                書記官  陳金鳳
中    華    民    國    99    年    11    月    30    日
附錄本判決論罪科刑之法條：
毒品危害防制條例第10條
    施用第一級毒品者，處6 月以上5 年以下有期徒刑。
    施用第二級毒品者，處3 年以下有期徒刑。

司法院資訊處製作；財團法人民間司法改革基金會備份。
